

PERFIL

Profesional Ingeniero de sistemas con amplio conocimiento levantamiento requerimientos, de certificación profesional en Ingeniería de Requisitos - CPRE, experiencia en manejo de marcos de trabajo ágil como SCRUM, certificación Scrum Product owner - CSPO, maneio de metodologías tradicionales como RUP, capacitado y con aptitudes para liderar equipos de trabajo de manera proactiva con sentido pertenencia hacia los objetivos organizacionales.

Con más de 11 años de experiencia realizando levantamiento de requerimientos con el cliente, análisis, especificación y validación de requisitos, con experiencia en diseño de prototipos funcionales (mockups), capacitación a usuarios finales, realización de demostraciones del producto a clientes, y análisis y desarrollo de pruebas funcionales de software.

CONTACTO

Email: diferhu@gmail.com Teléfono: 3185893375 Skype: diego.fernandez527

LinkedIn:

https://www.linkedin.com/in/diego-

fernández-97426015a

IDIOMAS

Español Nativo

DIEGO ARMANDO FERNANDEZ HURTADO

Ingeniero de Requisitos | Analista funcional Sr.

RP Axure, Enterprise Architect, JIRA, SCRUM

EXPERIENCIA LABORAL

LÍDER ÁREA DE ANÁLISIS FUNCIONAL

SITIS S.A.S

Proyecto internacional AudaMedic - Solera Julio 2020 – Actualmente Reconocimiento al empleado del año 2023 Reconocimiento al esfuerzo y compromiso 2021 Reconocimiento al empleado del año 2020

CONSULTOR ANALISTA DE REQUISITOS

Cliente Industrias HACEB S.A Perceptio S.A.S Febrero 2022 - noviembre 2022 Freelance

FORMULACIÓN PROYECTO TECNOLÓGICO

Sistema de información educativo indígena propio Consejo regional indígena del Cauca – CRIC Septiembre 2020 – diciembre 2020 Freelance

INGENIERO DE REQUISITOS

Proyecto Sistema de Gestión de servicios sociales Comfa-Servicios Caja de compensación familiar del Cauca - COMFACAUCA Marzo 2019 - febrero 2020 Freelance

ANALISTA FUNCIONAL SENIOR

SITIS S.A.S

Proyecto internacional AudaMedic - Solera Julio 2015 – junio 2020 Reconocimiento al esfuerzo y compromiso 2018

PROFESIONAL ANALISTA DE NEGOCIOS SENIOR

HDS Colombia Febrero 18 2013 – junio 03 2015

ANALISTA DE PÁGINAS WEB, TESTER DE CÓDIGO Y MANTENIMIENTO

TECNOWEB2.COM

Diciembre 3 2011 - diciembre 30 2012

HABILIDADES

- ✓ Trabajo en equipo
- Oratoria y comunicación asertiva
- ✓ Alta capacidad analítica
- ✓ Organización
- Proposición de alternativas y resolución de problemas
- Adaptabilidad a ambientes y equipos de trabajo
- ✓ Automotivación
- ✓ Liderazgo
- ✔ Proactividad
- ✓ Resolución de conflictos
- ✓ Trabajo bajo presión
- ✓ Creatividad

COMPETENCIAS

- Análisis y diseño de sistemas orientados a objetos
- Revisión de negocio y modelamiento de procesos BPMN
- Adopción de Metodología SCRUM
- Ejecución de pruebas unitarias para validación de requerimientos
- ✓ Formador y capacitador
- Manejo de herramientas para diseño de prototipos funcionales (RPAxure, Balsamia)
- Manejo de herramientas para modelado orientado a objetos (Enterprise Architect)
- Manejo de herramienta para administración de requerimientos y seguimiento de proyectos (Suite de Atlassian: JIRA, Confluence)

EDUCACIÓN

CORPORACIÓN UNIVERSITARIA AUTÓNOMA DEL CAUCA Ingeniero de Sistemas 2013

SERVICIO NACIONAL DE APRENDIZAJE – SENA Especialización tecnológica en Interventoría de Proyectos de Telecomunicaciones

Interventor de Proyectos de Telecomunicaciones 2012

COLEGIO MAYOR DEL CAUCA Tecnólogo en Desarrollo de Software 2006

CERTIFICACIONES

SERVICIO NACIONAL DE APRENDIZAJE SENA - MINTIC

Certificación de competencia laboral en la norma NSCL220501092 - Establecer requisitos de la solución de software de acuerdo con estándares y procedimiento técnico – Nivel avanzado 2020

INTERNATIONAL REQUIREMENTS ENGINEERING BOARD - IREB Certified Professional for Requirements Engineering - CPRE 2017

SCRUM AGILE INSTITUTE

Certified Scrum Product Owner – CSPO
2013

CURSOS

- ✓ Curso Design thinking
- ✓ Oratoria en entornos digitales
- ✓ Introducción al Business Intelligence y al Big Data
- ✓ Diplomado Business Process Modeling Notation
- ✓ Curso Usabilidad y UX
- Curso Liderazgo e Inteligencia emocional
- ✓ Curso Mentalidad de Líder
- Curso Formación de Líderes con Talento, Integrales y Competitivos
- Curso Levantamiento de Requerimientos
- ✓ Curso evaluación y Formulación de proyectos
- Curso diseño e implementación sistemas de información
- ✓ Curso Microsoft.net
- ✓ Seminario "CLOUD COMPUTING" – Computación en la nube un modelo viable para las PYMES
- ✓ Seminario Aplicaciones WEB
- ✓ Seminario innovaciones en ORACLE
- ✓ Seminario innovaciones en ORACLE 8¡ vs 9¡
- Seminario Seguridad Computacional

REFERENCIAS PERSONALES

Nombre: Jorge Gómez Gómez Profesión: Ingeniero de sistemas Ocupación: Ingeniero de requisitos

Teléfono:3188218706Ciudad:Popayán-Cauca

Nombre: José Milciades Ordoñez Profesión: Ingeniero electrónico

Ocupación Gerente casa Software, Sitis S.A.S

Teléfono: 3183757549

Ciudad: Popayán - Cauca

Nombre: María Hormiga
Profesión: Ingeniera de Sistemas

Ocupación: PMO Manager 3153540067

Ciudad: Popayán - Cauca

Nombre: Juan Pablo Fernández Hurtado

Profesión: Ingeniero Agrónomo **Ocupación:** Ingeniero agrónomo

Teléfono:3134767894Ciudad:Popayán – Cauca

Nombre: Katherine Jaramillo Caicedo

Profesión: Abogada

Ocupación Juez juzgado 3ro de familia

Teléfono: 3168425289

Ciudad: Popayán – Cauca

Diego Armando Fernández Hurtado C.C. 10 303.803 Popayán